臺灣高等法院高雄分院刑事判決　　　　100年度上訴字第772號
上　訴　人
即　被　告　盧壽忠
上列上訴人因毒品危害防制條例案件，不服臺灣屏東地方法院10
0 年度訴字第223 號中華民國100 年4 月8 日第一審判決（起訴
案號：臺灣屏東地方法院檢察署100 年度毒偵字第65號），提起
上訴，本院判決如下：
     主  文
上訴駁回。
     理  由
一、按不服地方法院之第一審判決而上訴者，應向管轄第二審之
    高等法院為之。上訴書狀應敘述具體理由。第二審法院認為
    上訴書狀未敘述理由或上訴有第362 條前段之情形者，應以
    判決駁回之，刑事訴訟法第361 條第1 項、第2 項、第367
    條前段定有明文。又原審依實體法或程序法得依職權自由裁
    量之事項（如刑之酌減、量定及定執行刑等），不得任意指
    摘，否則非屬具體理由，可逕由程序上予以駁回（最高法院
    民國71年3 月2 日71年度第3 次刑事庭會議決議三參考）；
    必須具體表明原審判決所為自由裁量之行使，未合乎法律之
    目的，違背內部性界限，而屬權利濫用之違法，或違反比例
    原則、平等原則、公平正義等法則，始足當之。
二、本件上訴人即被告盧壽忠經原審論以施用第一級毒品罪，累
    犯，判處有期徒刑1 年7 月，已經敘述其量刑審酌之一切情
    狀（審酌被告施用毒品，足以戕害其身心，滋生其他犯罪，
    惡化治安，嚴重損及公益，且被告前曾犯有施用毒品罪，經
    判處有期徒刑確定並執行完畢，其竟再為本件施用毒品犯行
    ，顯見其不思悔改，自我控制能力亦顯不佳；惟另考量被告
    於犯後已能坦承犯行，兼衡其之犯罪動機、目的、智識程度
    等），在客觀上並無不當之處。上訴人盧壽忠雖於100 年4
    月29日上訴期間屆滿前之100 年4 月19日，具狀提起上訴，
    但上訴理由僅表示：「被告被查獲時，相當配合警方，被告
    也知道錯了，但礙於被告長期以來腦膜瘤困擾，當時頭痛欲
    裂，痛苦難耐，心想去醫院也是以嗎啡劑替被告止痛，根本
    無法治癒，被告為代替止痛，所以才會麻煩朋友一起施用毒
    品，誰知隔日就被警採集尿液查獲。被告其後也於100 年1
    月6 日去做腦膜瘤開刀切除。被告於97年度執行完畢後，均
    是喝美砂冬替代療法治療，被告家中尚有行動不便之母親待
    扶養，另有一位兒子長期在北部工廠工作，甚少回來，希望
    能夠給予自新的機會，從輕發落，讓被告能夠早日回鄉侍奉
    母親，不要造成遺憾。」云云，請求從輕量刑，而指摘原判
    決不當。惟被告上開上訴意旨，均僅是其私人及家庭因素，
    不影響其已經涉犯本件施用毒品罪之認定。被告雖又以原審
    量刑過重，請求從輕量刑，但原審量處被告盧壽忠有期徒刑
    1 年7 月，衡之被告前已因施用毒品案件，經臺灣屏東地方
    法院檢察署檢察官以93年度毒偵字第1647、1787號起訴，臺
    灣屏東地方法院以93年度訴字第923 號判決判處有期徒刑1
    年確定；再因施用毒品案件，經臺灣屏東地方法院以96年度
    訴字第127 號判決判處有期徒刑1 年6 月確定，此有臺灣高
    等法院被告前案紀錄表1 份在卷可稽。其不知悔改，再次施
    用第一級毒品，足見其無改過自新之心，量刑不宜從輕。原
    審因而量處被告有期徒刑1 年7 月，在客觀上並未過重；此
    外，被告又未敘述原審判決之量刑，有何未合乎法律之目的
    ，違背內部性界限，或違反比例原則、平等原則、公平正義
    等法則，導致量刑過重之具體理由，此有上訴狀在卷可按。
    揆之上開規定，被告之上訴顯屬違背法律上之程式，應由本
    院依同法第367 條前段、第372 條規定，不經言詞辯論，逕
    行判決如主文。
中    華    民    國   100    年    5     月    26    日
                刑事第五庭    審判長法  官  曾永宗
                                    法  官  鍾宗霖
                                    法  官  任森銓
以上正本證明與原本無異。
如不服本判決應於收受本判決後10日內向本院提出上訴書狀，其
未敘述上訴理由者，並得於提起上訴後10日內向本院補提理由書
狀（應附繕本）。
中    華    民    國   100    年    5     月    26    日
                                    書記官  呂素珍